臺灣臺中地方法院刑事判決　　　　　　　　　　　　九十一年度易字第二五六四號
　　公　訴　人　臺灣臺中地方法院檢察署檢察官
　　被　　　告　乙○○
右列被告因傷害案件，經檢察官提起公訴（九十一年度偵字第一七八四○號），本院
判決如左：
    主  文
乙○○傷害人之身體，處有期徒刑參月，如易科罰金，以參佰元折算壹日。
    事  實
一、乙○○與甲○○原係男女朋友關係，二人於民國九十一年二月二十一日晚上十時
    三十分許，在臺中縣豐原市○○街六號前，因談論二人復合事宜，無法達成協議
    ，致發生口角爭執。甲○○見狀乃起意離去，乙○○竟基於傷害之故意，以徒手
    方式，毆打甲○○之左臉部，致甲○○因而受有創傷性左側耳膜穿孔之傷害。
二、案經甲○○訴請臺灣臺中地方法院檢察署檢察官偵查起訴。
    理  由
一、(1)、訊據被告乙○○固不否認：曾有於右揭時地，因與告訴人甲○○談論二人復
    合事宜，無法達成協議，而與告訴人發生口角爭執之事實，但矢口否認有何傷害
    之犯行，辯稱：其並未以徒手方式，毆打告訴人左耳。當晚僅有於雙方互相拉扯
    時，其之手臂曾不慎碰觸告訴人之左臉部云云。(2)、惟查：、右揭犯罪事實，
    業據告訴人於警詢、偵查及本院審理時，指訴綦詳，並有行政院衛生署豐原醫院
    診斷證明書一紙在卷可稽。又依告訴人所提上開診斷證明書所載，告訴人所受之
    傷害為創傷性左側耳膜穿孔，倘當晚被告之手臂果僅不慎碰觸告訴人之左臉部，
    衡情應無可能造成告訴人受有上開如此嚴重之傷害，由此益徵被告上開所辯，應
    係事後卸責之詞，尚無足取。、再者，告訴人與被告原係男女朋友關係，彼此
    間尚無仇怨存在，衡情應無甘冒誣告罪責之險，杜詞誣陷被告之理。、至被告
    固聲請訊問證人林文堂、何坤展，及魏芳美等三人，證明其與告訴人係未婚夫妻
    關係之事實。然本院認告訴人與被告究係未婚夫妻或男女朋友關係，與本案被告
    有無傷害告訴人無涉。況該三名證人縱經傳訊，所為之證言，亦無從據為被告有
    利之認定。故被告聲請傳訊該三名證人，經核顯無予以調查之必要，爰駁回其聲
    請。、綜上所述，本件事證明確，被告犯行堪以認定。
二、核被告所為，係犯刑法第二百七十七條第一項傷害罪。爰審酌：被告正值青壯，
    與告訴人原係男女朋友關係，其犯罪手段具暴力性，所為已使告訴人身心受創，
    告訴人所受之傷害為創傷性左側耳膜穿孔，迄未能與告訴人達成民事和解，暨犯
    罪後否認犯行，態度不佳等一切情狀，量處如主文所示之刑，並諭知易科罰金之
    折算標準。
據上論斷，應依刑事訴訟法第二百九十九條第一項前段，刑法第二百七十七條第一項
、第四十一條第一項前段，罰金罰鍰提高標準條例第一條前段、第二條，判決如主文
。
中      華      民      國      九十一      年    十一    月    十三    日
                                    臺灣臺中地方法院刑事第六庭
                                        法  官  唐  敏  寶
右正本證明與原本無異。
如不服本判決，應於送達後十日內向本院提出上訴狀（須附繕本），上訴於臺灣高等
法院臺中分院。
                                        書記官
中      華      民      國      九十一      年    十一    月    十三    日
附錄論罪科刑法條
刑法第二百七十七條第一項
傷害人之身體或健康者，處三年以下有期徒刑、拘役或一千元以下罰金。
